【裁判字號】    92,易,2558
【裁判日期】    921031
【裁判案由】    傷害
【裁判全文】
臺灣板橋地方法院刑事判決                        九十二年度易字第二五五八號
    公  訴  人  臺灣板橋地方法院檢察署檢察官
    被      告  甲○○
右列被告因傷害案件，經檢察官提起公訴（九十二年度偵字第五八三五號），本院判
決如左：
    主      文
甲○○傷害人之身體，處有期徒刑捌月。
    事      實
一、甲○○曾因違反槍砲彈藥刀械管制條例案件，於民國（下同）七十三年九月二十
    九日，經臺灣桃園地方法院以七十三年度易字第一三四六號刑事判決判處有期徒
    刑三月，七十三年十月三十日判決確定，七十四年一月四日因易科罰金執行完畢
    ；又因賭博案件，於八十九年四月二十九日，經本院以八十八年度板簡字第一四
    七二號刑事簡易判決判處罰金一千元，八十九年五月二十五日判決確定，八十九
    年六月十四日繳清罰金執行完畢（以上罪刑均不致使本案犯行構成累犯）。緣甲
    ○○係臺北縣中和市○○路一八二號「摩天東帝士大廈」之住戶，於九十二年二
    月九日十八時餘，持其向姓名不詳之人所借得之球棒一支，前往該大廈六樓之社
    區住戶管理委員會質問何以未依住戶要求張貼公告一事，且以該球棒敲擊桌面（
    無證據證明已生毀損，且未據提出告訴及起訴），斯時擔任管理委員會副總幹事
    （起訴書誤繕為「副主任委員」）之乙○○見其來意不善，乃好言相勸，並於上
    前欲奪下球棒未果後即往外逃跑，甲○○即自後追趕，其間乙○○乘機奪得球棒
    並下樓求助，嗣復返回六樓，甲○○見乙○○上樓後，乃出手欲奪取球棒，惟為
    乙○○所抵擋，詎甲○○竟基於普通傷害之犯意，而與乙○○發生拉扯，並揮拳
    毆打乙○○，俟奪下球棒後，更以球棒揮向乙○○，乙○○乃伸手抵擋，而因甲
    ○○之上開傷害行為，致乙○○受有左前臂挫傷併尺骨骨折、左顏面挫傷併頭部
    外傷及右手臂（起訴書漏繕）、左大腿、頸部瘀血等傷害。
二、案經乙○○訴由臺北縣政府警察局中和分局移送臺灣板橋地方法院檢察署檢察官
    偵查起訴。
    理      由
一、訊據被告甲○○坦承於前開時間伊持向他人借得之球棒一支，前往「摩天東帝士
    大廈」社區住戶管理委員會質問何以未依住戶要求張貼公告一事，斯時告訴人乙
    ○○見狀，上前欲奪下球棒未果後即往外逃跑，伊即自後追趕，其間球棒遭告訴
    人奪下，嗣於告訴人復返回六樓時，伊出手欲奪取球棒乃與告訴人發生拉扯，並
    出手毆擊告訴人之頸部，其後奪下球棒等情，惟矢口否認有其餘之傷害犯行，辯
    稱：其餘傷勢非伊所造成，伊更未持球棒擊打告訴人云云。
二、經查：
（一）右開犯罪事實業據告訴人於警訊中指訴綦詳（告訴人目前因他病昏迷中），且
      其所訴遭毆擊成傷一事亦有其提出之由財團法人天主教耕莘醫院於九十二年二
      月十三日出具之診斷證明書〈內載診斷：１、左前臂挫傷併尺骨骨折。２、左
      顏面挫傷併頭部外傷。〉（見臺灣板橋地方法院檢察署九十二年度偵字第五八
      三五號卷第九頁）、財團法人天主教耕莘醫院病歷及受傷照片四幀（見臺灣板
      橋地方法院檢察署九十二年度偵字第五八三五號卷第十頁、第十一頁）足憑。
（二）又於被告至該社區住戶管理委員會時在場之證人王詩成於檢察官偵查中結證稱
      ：「（九十一〈二〉年二月九日下午你〈在〉何處？）我在管理中心會議室看
      電視，當時我看到被告拿一個棒子進來叫我不要動，他抱怨一些事，我覺得不
      對勁，看他往後門走過去，我就離開了，他的目的是要找主管，之後我馬上通
      知六樓商家關鐵門，過了十幾分鐘，我到一樓去時看到乙○○在一樓門口扶著
      欄杆等一一九，『當時他左手下垂不能動很痛苦』，一一九來時由高小姐陪去
      醫院，．．．。」（見臺灣臺北地方法院檢察署九十二年度他字第一三八六號
      卷第三十四頁背面、第三十五頁正面）；證人即於被告至該社區住戶管理委員
      會時在場之高湘玲於檢察官偵查中結證稱：「（當天下午六點情況？）被告有
      進來說要找最大的，手上有棒子，我覺得情況不對，被告往辦公室走，我就跑
      掉了，我直接到一樓，因為交接未完成我沒離開，其間發生何事我不清楚，『
      過了半小時我看到乙○○走出電梯，我看到他頭外傷，他說他手不能動』，先
      前我有向六樓洗衣店打電話給一樓警衛叫他們報警，救護車來時我有陪乙○○
      去醫院，醫生說他骨折，頭部部分我不清楚，因我離職我也沒有去醫院看他，
      乙○○是副總幹事。」（見臺灣臺北地方法院檢察署九十二年度他字第一三八
      六號卷第三十四頁正面）；證人即該社區警衛徐漢忠於檢察官偵查中結證稱：
      「（九十二年二月九日事發？）當時門口之人告訴我說管委會有人來找麻煩叫
      我去看，當時是晚上六點多，我上樓去之後，看到甲○○向乙○○要回棒子，
      『二人拉扯，張先生揮拳打乙○○頭部後頸部部位打一、二拳』，魏先生跑掉
      ，『甲○○拿球棒回去』，我在之〈當〉時沒看到甲○○拿棒子打乙○○，『
      之後我回去交管，後來我們組長才說乙○○手斷了』。」（見臺灣臺北地方法
      院檢察署九十二年度他字第一三八六號卷第三十五頁）、「（九十二年二月九
      日晚上於東帝士大樓魏某及張某發生糾紛你是否看見？）是，當天我是交管，
      在大樓一樓車道指揮交通，後來有Ｃ棟大門口警衛用無線電呼叫我，說有人去
      砸六樓管委會，我就上六樓去看，一上去就看見魏某站在管委會門口，他和我
      說有人砸管委會，我在外看一下，之後魏某和我說是要貼美容院廣告之張先生
      ，說完張某就從另一頭走來，當時魏某手上有拿一支球棒，張某就開口要魏某
      還球棒，魏某不回答，張某就出拳打他脖子，當時因為我離他們有一段距離所
      以不知他打幾下，『之後魏某就往Ｃ棟跑去，我又回去交管』，之後Ｄ棟大樓
      警衛又呼我，說魏某從Ｄ棟下來，我就叫組長周廣亞去看，沒幾分鐘後，周某
      回來之後救護車就來了，周某就說魏某手斷掉，．．．。」（見臺灣板橋地方
      法院檢察署九十二年度偵字第五八三五號卷第四十八頁背面、第四十九頁正面
      ），前開證述亦互核相符，且足為告訴人所指訴情節之佐證。
（三）被告雖執前詞置辯；然查：
  １、被告於檢察官偵查中辯稱：「乙○○下樓再上來就說他手斷了，當時我還沒有
      打到他。」（見臺灣臺北地方法院檢察署九十二年度他字第一三八六號卷第三
      十六頁正面）、「．．．他〈告訴人〉和徐漢忠一起上來，上來時他就說他手
      斷了。」（見臺灣板橋地方法院檢察署九十二年度偵字第五八三五號卷第二十
      八頁正面）；惟證人徐漢忠於檢察官偵查中已明確證稱：「（上六樓時魏某是
      否有說哪裡不舒服？）沒有，他當時只說甲○○來砸管委會。」（見臺灣板橋
      地方法院檢察署九十二年度偵字第五八三五號卷第四十九頁正面）；況且，衡
      情告訴人若已骨折豈不加以下樓求救，反而尚與被告因奪取球棒而生拉扯？是
      被告畏罪虛編之情灼然；至於被告雖尚曾請求訊問證人徐漢忠以證明伊未持球
      棒擊打告訴人云云，惟證人徐漢忠於檢察官偵查中已明確證稱於被告徒手毆打
      告訴人之後，伊即下樓，其後始聞悉告訴人骨折，業如前述，是其顯非於被告
      徒手毆打告訴人之後至告訴人骨折期間均在場目睹，是證人徐漢忠縱未看見被
      告持球棒擊打告訴人亦不足以影響本案事實之認定，故無傳訊之必要。
  ２、再者，被告已坦承與告訴人為奪取球棒而拉扯且出手毆擊告訴人，則依前開診
      斷證明、病歷資料及照片所示，告訴人所受左顏面挫傷併頭部外傷、右手臂、
      左大腿瘀血等傷害依經驗法則衡量，亦核與斯時之情況不悖，是被告所辯亦無
      足採信。
三、從而，本案事證已臻明確，被告犯行洵堪認定，自應依法論科。
四、核被告甲○○所為，係犯刑法第二百七十七條第一項之普通傷害罪。爰審酌被告
    僅摭細故而為本案犯行及其手段、品行、前科紀錄（見臺灣高等法院被告全國前
    案紀錄表）、智識程度、對告訴人所生之危害、犯罪後猶避重就輕，未見悔意，
    且未能賠償告訴人等一切情狀，量處如主文所示之刑；至於供被告為本案犯罪所
    用之球棒（未扣案），被告否認係其所有之物，所稱尚非全然無足採信，復查無
    積極證據足資證明確屬被告所有之物，亦非屬違禁物，故不予宣告沒收，附此敘
    明。
據上論斷，應依刑事訴訟法第二百九十九條第一項前段，刑法第二百七十七條第一項
，罰金罰鍰提高標準條例第一條前段，判決如主文。
本案經檢察官楊仲農到庭執行職務。
中      華      民      國      九十二      年    十      月   三十一   日
                                      臺灣板橋地方法院刑事第十五庭
                                          審判長法  官  王  屏  夏
                                                法  官  王  偉  光
                                                法  官  陳  鴻  清
右正本證明與原本無異
如不服本判決應於送達後十日內向本院提出上訴狀
                                          書記官  林  蔚  然
中      華      民      國      九十二      年    十一    月      三    日
附錄本案論罪科刑法條全文：
中華民國刑法第二百七十七條：
傷害人之身體或健康者，處三年以下有期徒刑、拘役或一千元以下罰金。
犯前項之罪因而致人於死者，處無期徒刑或七年以上有期徒刑；致重傷者，處三年以
上十年以下有期徒刑。


司法院資訊處製作；財團法人民間司法改革基金會備份。
